【裁判字號】    89,上易,488
【裁判日期】    890420
【裁判案由】    傷害等
【裁判全文】
臺灣高等法院高雄分院刑事判決                    八十九年度上易字第四八八號
    上訴人
    即被告      甲○○
右上訴人因傷害等案件，不服台灣屏東地方法院八十八年度易字第九二六號中華民國
八十八年十二月廿九日第一審判決（起訴案號：台灣屏東地方法院檢察署八十八年度
偵字第四○七五號），提起上訴，本院判決如左：
    主  文
上訴駁回。
     事  實
一、甲○○（起訴書誤載為朱清穩）因與其女兒朱鳳冠與女婿乙○○間之金錢糾紛，
    屢經催討未果而心生不滿，竟基於恐嚇危害安全之概括犯意，自民國八十七年六
    月間起至八十八年六月七日止，連續多次至屏東縣屏東市○○路二六八號乙○○
    經營之商店處及同市○○路九五四巷十六弄十號乙○○住處，向其恫嚇稱：「要
    放火燒燬伊商店、潑硫酸」等語，致乙○○心生畏懼。又甲○○另基於傷害之犯
    意，於八十八年六月四日（起訴書誤載為六月二十四日）凌晨二時許，駕車至屏
    東縣屏東市○○路二六八號乙○○經營之商店內，先是徒手，繼則從車上取出球
    棒毆打乙○○，致乙○○受有上唇瘀腫、左手肘瘀傷之傷害。
二、案經乙○○訴由臺灣屏東地方法院檢察署檢察官偵查起訴。
     理  由
一、訊據被告甲○○矢口否認右揭犯行，辯稱：因乙○○欠伊六十萬元，伊去找乙○
    ○要錢，乙○○先拿掃把要打伊未打著，二人有互相拉扯，而伊並未恐嚇乙○○
    云云。惟查右揭事實業據告訴人乙○○指訴歷歷，核與證人林雅甯於原審及本院
    調查時證述之情節大致相符，並有診斷證明書一紙附卷可按。又參以被告因前揭
    八十八年六月四日前至告訴人經營商店發生衝突之事，控告告訴人傷害，於該案
    中（臺灣屏東地方法院檢察署八十八年度偵字第五四八四號），目擊證人張耀文
    結證稱：事發當日凌晨二時許，伊於乙○○之攤位吃東西，當時甲○○滿臉通紅
    ，似有喝酒，到場即以毛巾打乙○○，再以拳頭打乙○○，乙○○走出攤位與甲
    ○○爭吵，接著甲○○拿木棒要打乙○○，祇見乙○○有用手擋等語明確，被告
    空言否認，所辯要無可採，事證明確，犯行洵堪認定。又依據證人林雅甯及告訴
    人在原審調查時指稱，被告恐嚇時間係自八十七年六月間起。公訴人認係自傷害
    當日起，認定事實尚有誤，應以本院認定為準。
二、核被告所為，係犯刑法第二百七十七條第一項之傷害罪及第三百零五條之恐嚇危
    害安全罪。其先後多次恐嚇危害安全犯行，時間緊接，犯罪構成要件相同，顯係
    基於概括犯意反覆為之，為連續犯，應以一罪論，並加重其刑。被告自八十七年
    六月間起至八十八年六月三日止恐嚇部分，雖不在公訴人起訴範圍，但因與起訴
    部分有連續犯裁判上一罪關係，本院自得併予審理。所犯上開二罪，犯意各別，
    行為互殊，罪名有異，應予分論併罰。原審因而適用刑法第五十六條、第二百七
    十七條第一項、第三百零五條、第四十一條、第五十一條第六款，罰金罰鍰提高
    標準條例第一條前段、第二條，並審酌被告迭次騷擾告訴人，犯後猶否認犯行，
    毫無悔意，本應從重量刑，惟念其造成之損害非鉅，且年邁堪憐等一切情狀，分
    別就傷害部分量處拘役五十日，連續恐嚇部分量處拘役三十日，並分別諭知易科
    罰金之折算標準，並定其應執行之刑及易科罰金之折算標準。核其認事用法，並
    無違誤，量刑亦稱允適，被告上訴否認犯罪，均無理由，應予以駁回。
據上論斷，應依刑事訴訟法第三百六十八條，判決如主文。
本案經檢察官林應華到庭執行職務。
中      華      民      國  八十九    年      四      月     二十     日
                              臺灣高等法院高雄分院刑事第五庭
                                  審判長法官  吳水木
                                        法官  洪慶鐘
                                        法官  惠光霞
右正本證明與原本無異。
不得上訴。
                                      書記官  林永富
中    華    民    國     八十九     年       四       月    二十一    日
附錄本判決論罪之法條：
刑法第二百七十七條
傷害人之身體或健康者，處三年以下有期徒刑，拘役或一千元以下罰金。
犯前項之罪，因而致人於死者，處無期徒刑或七年以上有期徒刑，致重傷者，處三年
以上、十年以下有期徒刑。
刑法第三百零五條
以加害生命、身體、自由、名譽、財產之事，恐嚇他人致生危害於安全者，處二年以
下有期徒刑、拘役或三百元以下罰金。
                                                                        Ｆ


司法院資訊處製作；財團法人民間司法改革基金會備份。
